【裁判字號】    89,易,1537
【裁判日期】    891208
【裁判案由】    違反毒品危害防制條例
【裁判全文】
臺灣屏東地方法院刑事判決                        八十九年度易字第一五三七號
    公  訴  人  臺灣屏東地方法院檢察署檢察官
    被      告  甲○○
右列被告因違反毒品危害防制條例案件，經檢察官提起公訴（八十九年度毒偵字第一
九八二號），本院判決如左：
     主  文
甲○○連續施用第一級毒品，累犯，處有期徒刑拾月，海洛因毛重零點陸公克（驗後
淨重零點參柒公克）及已吸食過摻海洛因香菸肆支均沒收銷燬之；又連續施用第二級
毒品，累犯，處有期徒刑伍月，安非他命毛重壹拾貳公克、吸食器貳組及酒精燈壹個
均沒收銷燬之；應執行有期徒刑壹年貳月，海洛因毛重零點陸公克（驗後淨重零點參
柒公克）、安非他命毛重壹拾貳公克、已吸食過摻海洛因香菸肆支、吸食器貳組及酒
精燈壹個均沒收銷燬之。
     事  實
一、甲○○前因違反藥事法及麻醉藥品管理條例案件，經法院分別判處有期徒刑五月
    、十月確定，並於八十八年十二月三日執行完畢，仍不知警惕。復因施用毒品案
    件，經臺灣高雄地方法院檢察署檢察官聲請臺灣高雄地方法院裁定送觀察、勒戒
    後，認無繼續施用毒品之傾向，由臺灣高雄地方法院檢察署檢察官於八十八年二
    月十九日以八十七年度偵字第一九三二八號不起訴處分確定在案。猶不知悔改，
    竟又基於施用第一級毒品海洛因及第二級毒品安非他命之概括犯意，自八十九年
    八月二十六日起至同年九月二十日止，連續在屏東縣九如鄉○○村○○路七十二
    號住處施用海洛因、安非他命多次。嗣於八十九年九月二十一日下午三時二十分
    許，為警持搜索票在上揭處所搜得海洛因一包毛重○．六公克（驗後淨重○．三
    七公克）、安非他命毛重十二公克、已吸食過摻有海洛因之香菸肆支、酒燈一個
    及專供施用安非他命之吸食器二組而查獲。本院再依檢察官之聲請以八十九年度
    毒聲字第二二○六號裁定送觀察、勒戒後，認有繼續施用毒品之傾向。
二、案經屏東縣警察局屏東分局報告臺灣屏東地方法院檢察署檢察官偵查起訴。
     理  由
一、右揭事實，業據被告甲○○坦認不諱，且有海洛因一包毛重○．六公克（驗後淨
    重○．三七公克）、安非他命毛重十二公克、已吸食過摻有海洛因之香菸肆支、
    吸食器二組及酒精燈一個扣案可佐。而該扣案毛重○．六公克之白粉經送鑑定結
    果確係第一級毒品海洛因之事實，有法務部調查局鑑定通知書一紙在卷可證。再
    被告前因施用毒品案件，經送觀察、勒戒後，認無繼續施用毒品之傾向，由臺灣
    高雄地方法院檢察署檢察官於八十八年二月十九日以八十七年度偵字第一九三二
    八號為不起訴處分確定，亦有臺灣屏東地方法院檢察署刑案查註紀錄表在卷可查
    。其於五年內再犯毒品危害防制條例第十條之罪，經本院以八十九年度毒聲字第
    二二○六號裁定送觀察、勒戒後，有繼續施用毒品之傾向，並有裁定書一份及臺
    灣屏東看守所附設勒戒處所八十九年十月四日屏所金衛字第二四八三號函暨所附
    「有繼續施用毒品傾向證明書」可按，事證明確，被告施用安非他命及海洛因之
    犯行均堪認定。
二、查海洛因、安非他命係毒品危害防制條例第二條第二項第二款所定之第一級、第
    二級毒品。而吸食器二組為被告所有專供施用第二級毒品之器具，業經被告於本
    院審理時供明在卷。核被告所為，係犯毒品危害防制條例第十條第一項、第二項
    施用第一級、第二級毒品罪及同條例第十一條第三項之罪。其持有第一級、第二
    級毒品之犯行，已被其施用第一級、第二級毒品之高度行為所吸收，不另論罪。
    而被告先後多次施用第一、二級毒品犯行，時間緊接，犯罪構成要件相同，顯係
    基於概括犯意反覆為之，為連續犯，均應依刑法第五十六條規定論以一罪，並加
    重其刑。又被告所犯上開施用第二級毒品罪與同條例第十一條第三項之罪名間，
    具有方法結果之牽連關係，依刑法第五十五條規定，從一重之施用第二級毒品罪
    處斷。所犯上開二罪名間，犯意各別，行為互殊，應予分論併罰。檢察官起訴漏
    引毒品危害防制條例第十一條第三項，惟該罪名與本件起訴之犯罪事實，具有牽
    連犯之裁判上一罪關係，本院自得併予審究。另被告曾因違反藥事法及麻醉藥品
    管理條例案件，經法院分別判處有期徒刑五月、十月確定，甫於八十八年十二月
    三日執行完畢，有台灣屏東地方法院檢察署刑案資料查註紀錄表在卷可按，其於
    五年內再犯有期徒刑以上刑之本罪，為累犯，應依法加重其刑，並遞加之。審酌
    被告犯罪之動機、目的、手段、前施用毒品之行為，經不起訴處分後，仍不知警
    惕及其行為戕害自身健康，犯後坦認犯行等一切情狀，爰量處如主文所示之刑，
    並定其應執行之刑。至海洛因毛重○點六公克（驗後淨重○．三七公克）、安非
    他命毛重十二公克及已吸食過摻有海洛因之香菸四支均係毒品，吸食器二組則為
    專供施用毒品之器具，均應依毒品危害防制條例第十八條第一項之規定，沒收銷
    燬之。至酒精燈一個非專供施用毒品之器具，然為被告所有，且供被告施用安非
    他命所用之物，業據被告供承在卷，應依刑法第三十八條第一項第二款併予宣告
    沒。
據上論斷，應依刑事訴訟法第二百九十九條第一項前段、毒品危害防制條例第十條第
一項、第二項、第十一條第三項、第十八條第一項前段、刑法第十一條、第五十六條
、第四十七條、第五十一條第五款、第五十五條、第三十八條第一項第二款，判決如
主文。
中      華      民      國     八十九     年     十二     月     八     日
                                      臺灣屏東地方法院刑事第二庭
                                                 法  官  林昌義
右正本證明與原本無異。
對於本判決如有不服應於收受送達後十日內向本院提出上訴書狀上訴於台灣高等法院
高雄分院並按他造當事人之人數附具繕本。
                                                 書記官  丁廣飛
中      華      民      國     八十九     年     十二     月     八     日
附錄本案論罪科刑法條：
毒品危害防制條列第十條
施用第一級毒品者，處六月以上五年以下有期徒刑。
施用第二級毒品者，處三年以下有期徒刑。
第十一條第三項
持有專供製造或施用毒品之器具者，處一年以下有期徒刑、拘役或新台幣一萬元以下
罰金。


司法院資訊處製作；財團法人民間司法改革基金會備份。
